---
title: "testRWS_api"
author: "Deltares"
date: "October 30, 2018"
output: html_document
---

## Opvragen waterkwaliteitsdata door middel van RWS DDL API

```{r, message=FALSE, warning=FALSE, echo=F}
knitr::opts_chunk$set(message=FALSE, warning=FALSE, echo=T, fig.height = 3, fig.width = 10)
require(tidyverse)
require(httr)
require(jsonlite)
require(lubridate)
# require(magrittr)
```

Ik gebruik eigen R functies. Als package op github: wstolte/rwsapi. Dit package is nog in ontwikkeling.

```{r}
if(!require("rwsapi", character.only = TRUE)){
  devtools::install_github("wstolte/rwsapi")
  library("rwsapi", character.only = TRUE)
}
require(rwsapi)
```

## Aantal parameters

Opvragen metadata catalogus:

```{r}
metadata <- rwsapi::rws_metadata()
```

Dit zijn metadata van alle datasets in de DDL. 

```{r}
metadata$content$AquoMetadataLijst$Parameter_Wat_Omschrijving[
  grep(x = metadata$content$AquoMetadataLijst$Parameter_Wat_Omschrijving, pattern = "nitraat", ignore.case = T)]
metadata$content$AquoMetadataLijst$Parameter_Wat_Omschrijving[
  grep(x = metadata$content$AquoMetadataLijst$Parameter_Wat_Omschrijving, pattern = "chlorofy", ignore.case = T)]
metadata$content$AquoMetadataLijst$Parameter_Wat_Omschrijving[
  grep(x = metadata$content$AquoMetadataLijst$Parameter_Wat_Omschrijving, pattern = "koolstof", ignore.case = T)]
which(metadata$content$AquoMetadataLijst$Parameter_Wat_Omschrijving == "(massa)Concentratie koolstof organisch in Oppervlaktewater mg/l") # = 375
metadata$content$AquoMetadataLijst$Parameter$Code[375]
```

### Ophalen selectie van metadata

```{r}
get_selected_metadata(grootheid = "Waterhoogte")
get_selected_metadata(grootheid = "Waterhoogte", locatie = "Den Helder")

myMetadata <- get_selected_metadata(parameter = "NO3", locatie = "Terschelling 10 km uit de kust")


```

Noteer dat voor locatienaam Den Helder twee locatiecodes beschikbaar zijn. Het is wellicht beter om op naam te selecteren dan op code. Dit zou moeten verbeteren bij de invoering van WADAR (gepland voor begin 2025). 


### Ophalen van data

R list structure wordt gebruikt als input in de functie hierboven. 

```{r}
locatiecodes <- metadata$content$LocatieLijst$Code
grootheidcodes <- metadata$content$AquoMetadataLijst$Grootheid$Code
parametercodes <- metadata$content$AquoMetadataLijst$Parameter$Code
omschrijvingcodes <- metadata$content$AquoMetadataLijst$Parameter_Wat_Omschrijving

myparameter = myMetadata$parameter.code
myquantity = myMetadata$grootheid.code

mylocation <- myMetadata$locatie.code
locindex <- which(metadata$content$LocatieLijst$Code == mylocation)
x = metadata$content$LocatieLijst$X[locindex]
y = metadata$content$LocatieLijst$Y[locindex]

# create list for request
requestlist <- structure(list(
  AquoPlusWaarnemingMetadata = structure(list(
    AquoMetadata   = structure(list(
      Parameter    = structure(list(
        Code       = myparameter),
        .Names     = "Code"), 
      Grootheid    = structure(list(
        Code       = myquantity), 
        .Names     = "Code")),
      .Names       = c("Parameter", "Grootheid"))),
    .Names         = "AquoMetadata"), 
  Locatie          = structure(list(
    X              = x,
    Y              = y,
    Code           = mylocation),
    .Names         = c("X","Y", "Code")), 
  Periode          = structure(list(
    Begindatumtijd = "2013-11-27T09:00:00.000+01:00", 
    Einddatumtijd  = "2018-01-28T09:01:00.000+01:00"),
    .Names         = c("Begindatumtijd", "Einddatumtijd"))),
  .Names           = c("AquoPlusWaarnemingMetadata", "Locatie", "Periode"))

```

Het is foutgevoelig (en volgens mij onnodig) dat de locatie x en y ook moeten worden meegegeven. Ook is het nodig in mijn geval (via R) om het aantal significante cijfers voor tekstoutput naar 16 te zetten. Standaard is dat 8.

Als JSON ziet de request er zo uit:

```{r, results='asis'}
print(toJSON(requestlist, auto_unbox = T, digits = NA))
```


### Uitvoeren request. De response is in dit geval een r list object

```{r}
response <- rwsapi::rws_observations2(bodylist =requestlist)

 path = "/ONLINEWAARNEMINGENSERVICES_DBO/OphalenWaarnemingen/"
  url <- modify_url("https://waterwebservices.rijkswaterstaat.nl", path = path)
  library(httr)
  library(jsonlite)
  ua <- user_agent("https://github.com/wstolte/rwsapi")
  
resp <- RETRY(
    verb = "POST",
    url = url,
    ua = ua,
    body=toJSON(requestlist, auto_unbox = T, digits = NA),
      add_headers(.headers = c("Content-Type"="application/json","Ocp-Apim-Subscription-Key"="my_subscrition_key")),
    times = 3
  )



  response_raw <- jsonlite::fromJSON(content(resp, "text", encoding = "UTF-8"), simplifyVector = FALSE)



```



Het omzetten van de response naar een dataframe, wat de gebruikelijke structuur is om bijvorbeel figuren te maken, bestaat uit het uitsplitsen van de verschillende onderdelen van het request


```{r, results='asis'}
  for(ii in seq(1:length(response$content$WaarnemingenLijst))) {
    temp.df = data.frame(
      locatie.code = response$content$WaarnemingenLijst[[ii]]$Locatie$Code,
      EPSG = response$content$WaarnemingenLijst[[ii]]$Locatie$Coordinatenstelsel,
      X = response$content$WaarnemingenLijst[[ii]]$Locatie$X,
      Y = response$content$WaarnemingenLijst[[ii]]$Locatie$Y,
      # locationname = ,
      tijdstip = lubridate::as_datetime(response$content$WaarnemingenLijst[[ii]]$MetingenLijst %>% map_chr(list(1), .default = NA)),
      referentievlak = response$content$WaarnemingenLijst[[ii]]$MetingenLijst %>% map_chr(list(3,3,1), .default = NA),
      bemonsteringshoogte = response$content$WaarnemingenLijst[[ii]]$MetingenLijst %>% map_chr(list(3,2,1), .default = NA),
      kwaliteitswaardecode = response$content$WaarnemingenLijst[[ii]]$MetingenLijst %>% map_chr(list(3,5,1), .default = NA),
      bemonsteringsapparaat = response$content$WaarnemingenLijst[[ii]]$AquoMetadata$BemonsteringsApparaat$Code,
      bemonsteringsSoort = response$content$WaarnemingenLijst[[ii]]$AquoMetadata$BemonsteringsSoort$Code,
      biotaxoncode = response$content$WaarnemingenLijst[[ii]]$AquoMetadata$BioTaxon$Code,
      biotaxoncompartimentcode = response$content$WaarnemingenLijst[[ii]]$AquoMetadata$BioTaxon_Compartiment$Code,
      compartimentcode = response$content$WaarnemingenLijst[[ii]]$AquoMetadata$Compartiment$Code,
      eenheidcode = response$content$WaarnemingenLijst[[ii]]$AquoMetadata$Eenheid$Code,
      grootheidcode = response$content$WaarnemingenLijst[[ii]]$AquoMetadata$Grootheid$Code,
      hoedanigheidcode = response$content$WaarnemingenLijst[[ii]]$AquoMetadata$Hoedanigheid$Code,
      meetapparaatcode = response$content$WaarnemingenLijst[[ii]]$AquoMetadata$MeetApparaat$Code,
      monsterbewerkingsmethodecode = response$content$WaarnemingenLijst[[ii]]$AquoMetadata$MonsterBewerkingsMethode$Code,
      orgaancode = response$content$WaarnemingenLijst[[ii]]$AquoMetadata$Orgaan$Code,
      parametercode = response$content$WaarnemingenLijst[[ii]]$AquoMetadata$Parameter$Code,
      plaatsbepalingsapparaatcode = response$content$WaarnemingenLijst[[ii]]$AquoMetadata$PlaatsBepalingsApparaat$Code,
      typeringcode = response$content$WaarnemingenLijst[[ii]]$AquoMetadata$Typering$Code,
      waardebepalingstechniekcode = response$content$WaarnemingenLijst[[ii]]$AquoMetadata$WaardeBepalingstechniek$Code,
      waardebepalingsmethodecode = response$content$WaarnemingenLijst[[ii]]$AquoMetadata$WaardeBepalingsmethode$Code,
      waardebewerkingsmethodecode = response$content$WaarnemingenLijst[[ii]]$AquoMetadata$WaardeBewerkingsmethode$Code,
      numeriekewaarde = response$content$WaarnemingenLijst[[ii]]$MetingenLijst %>% map_dbl(list("Meetwaarde", "Waarde_Numeriek"), .default = NA)
    )
    if(ii != 1){
      df = rbind(df, temp.df)
    }else df = temp.df
  }
df[df$numeriekewaarde>1e10,] <- NA
df <- df[!is.na(df$numeriekewaarde),]
knitr::kable(head(df), digits = 3, align = "r", format.args = list(font.size = 2))
```



## Tijdserie

```{r}
ggplot(df, aes(tijdstip, numeriekewaarde)) + geom_point(aes(color = interaction(referentievlak, bemonsteringshoogte))) +
  theme(legend.position="bottom")
```

Dit ziet er goed uit. In Waterbase waren alleen oppervlaktewaarnemingen te zien, hier zijn ook diepere monsters meegenomen. 










